【裁判字號】    98,抗,738
【裁判日期】    980429
【裁判案由】    撤銷假扣押
【裁判全文】
臺灣高等法院民事裁定                   98年度抗字第738號
    抗  告  人
    即債權  人  甲○○○
抗告人因與相對人即債務人鐘智文間聲請撤銷假扣押裁定事件，
對於中華民國98年4月6日臺灣新竹地方法院98年度裁全聲字第27
號裁定，提起抗告，本院裁定如下：
    主      文
抗告駁回。
抗告訴訟費用由抗告人負擔。
    理      由
一、相對人於原法院聲請意旨略以：抗告人向原法院聲請假扣押
    ，經該院以92度裁全字第1776號准許，並以該院92年度執全
    字第831 號假扣押執行伊之財產。惟抗告人提起之本案訴訟
    業經原法院89年度重訴字第23號、本院90 年度重上字第4號
    、最高法院91年度台上字第1380號、本院91年度重上更(一)字
    第107號、最高法院94年度台上字第2212 號、本院95年度重
    上更(二)字第3號、最高法院95年度台上字第2942 號、本院96
    年度重上更(三)字第7號、最高法院97年度台上字第2629 號判
    決抗告人敗訴確定，爰聲請撤銷假扣押裁定等情。
    原裁定准許相對人之聲請，係以：本件聲請與民事訴訟法第
    530條第1項規定相符，為其裁判基礎。
二、抗告意旨略以：本院96年度重上更(三)字第7 號、最高法院97
    年度台上字第2629號民事判決有民事訴訟法第496條第1項第
    9款、第13 款之再審事由，抗告人提起再審之訴，刻在審理
    中，爰提起抗告，求予廢棄原裁定，駁回相對人在原法院之
    聲請等語。
三、按假扣押之原因消滅、債權人受本案敗訴判決確定或其他命
    假扣押之情事變更者，債務人得聲請撤銷假扣押裁定，民事
    訴訟法第530條第1項定有明文。
四、查本件係相對人主張對抗告人有債權而向原法院聲請強制執
    行，原法院以88年度執字第3364號強制執行在案，於執行期
    間之89年間抗告人對相對人提起債務人異議之訴，嗣因強制
    執行事件已執行完畢，抗告人於本院91年度重上更(一)字第10
    7 號審理程序中以情事變更為由，變更為依不當得利之法律
    關係請求，抗告人於92年12月間基於此不當得利債權向原法
    院聲請假扣押，經原法院以92年度裁全字第1776號裁定准許
    ，抗告人依裁定諭知金額提供擔保對相對人之財產實施假扣
    押保全執行（原法院92年度執全字第831 號），其後兩造間
    本案訴訟業經最高法院97年度台上字第2629號判決駁回抗告
    人之上訴確定在案等情，有原法院92年度裁全字第1776號假
    扣押裁定、提存書、原法院92年度執全字第831 號執行函文
    、本案訴訟歷審判決可稽（原法院卷第6、41-44、50-179頁
    ），並經原法院調閱卷宗查明屬實，堪信為真。兩造間本案
    訴訟既已判決抗告人敗訴確定，則相對人聲請撤銷前開假扣
    押裁定，核與民事訴訟法第530條第1項規定相符，應予准許
    。抗告人雖抗辯：伊已對確定判決提起再審之訴，假扣押原
    因尚未消滅云云，惟姑不論提起再審之訴，非有阻斷判決確
    定之效力，有最高法院77年台抗字第141 號判例可考，且查
    抗告人雖提起再審之訴，在本院98 年度重再字第6號審理中
    ，迄未取得確定之再審勝訴判決，業經查明（本院卷第40頁
    ），尚無從推翻前開確定判決之效力，故抗告人所為上開辯
    解，亦無從否認相對人之聲請。
五、綜上所述，抗告人對相對人聲請假扣押之不當得利債權部分
    ，已經本案訴訟判決抗告人敗訴確定，則相對人聲請撤銷本
    件假扣押裁定，與民事訴訟法第530條第1項規定相符，為有
    理由，應予准許。原法院准許相對人之聲請，並無不合。抗
    告人仍執陳詞，提起抗告，為無理由，應予駁回。
六、據上論結：本件抗告為無理由，依民事訴訟法第495條之1第
    1項、第449條第1項、第95條、第78條，裁定如主文。
中    華    民    國    98    年    4     月    29    日
                    民事第一庭
                        審判長法  官  張耀彩
                              法  官  盧彥如
                              法  官  林金吾
正本係照原本作成。
本裁定除以適用法規顯有錯誤為理由，不得再抗告。如提起再抗
告，應於收受後10日內委任律師為代理人向本院提出再抗告狀。
並繳納再抗告費新台幣１千元。
中    華    民    國    98    年    4     月    29    日
                              書記官  張淑芳


司法院資訊處製作；財團法人民間司法改革基金會備份。
